【裁判字號】    98,簡上,352
【裁判日期】    980630
【裁判案由】    傷害
【裁判全文】
臺灣高雄地方法院刑事判決             98年度簡上字第352號
上  訴  人
即  被  告  甲○○
                      3樓
上列上訴人因傷害案件，不服本院高雄簡易庭民國98年3 月23日
97年度審簡字第7551號第一審判決（聲請簡易判決處刑案號：97
年度偵字第30825 號），提起上訴，本院管轄之第二審合議庭判
決如下：
    主  文
上訴駁回。
甲○○緩刑貳年。
    事實及理由
一、本件上訴人即被告甲○○經合法傳喚，無正當之理由不到庭
    ，爰依刑事訴訟法第455 條之1 第3 項準用第371 條之規定
    ，不待其陳述，逕行判決。
二、本判決所引用第一審簡易判決書記載之證據（如附件），有
    關傳聞證據部分，業經檢察官及被告於本院準備程序中表示
    同意作為本案證據使用，本院審酌該等證據作成時之情況，
    無何取證之瑕疵或其他不當情事，且均與本案之待證事實有
    關，依刑事訴訟法第159 條之5 第1 項之規定，認具有證據
    能力，合先敘明。
三、本案經本院審理結果，認第一審簡易判決之認事、用法及量
    刑均無不當，應予維持，並引用第一審簡易判決書（含聲請
    簡易判決處刑書）記載之事實、證據及理由（詳如附件）。
四、被告於本院坦承犯行，上訴意旨略以：其與告訴人業已達成
    和解，請准為緩刑之諭知等語。經查：
（一）原審以本案事證明確，認被告所為，係犯刑法第277 條第
      1 項之傷害罪，並審酌被告與告訴人為夫妻，本應相互敬
      重愛護，詎被告僅因細故即傷害告訴人，致告訴人受有右
      臉頰紅腫之傷勢，及考量其犯罪動機、目的等一切情狀，
      量處被告拘役50日，諭知如易科罰金，以新台幣1 千元折
      算1 日，核其認事用法均無違誤，量刑亦甚妥適，被告以
      上開情詞提起上訴，為無理由，應予駁回。
（二）被告未曾因故意犯罪受有期徒刑以上刑之宣告，有臺灣高
      等法院被告前案紀錄表在卷可按，茲念被告因一時衝動而
      觸法，於本院準備程序中坦承犯行，並業與告訴人達成和
      解，告訴人表示撤回告訴，有和解書1 份可稽，本院審酌
      上情，認被告經此偵、審及刑之宣告程序，應足策其警惕
      ，原審所宣告之刑以暫不執行為適當，爰依刑法第74條第
      1 項第1 款規定，諭知被告緩刑2 年，以啟自新。
據上論斷，應依刑事訴訟法第455 條之1 第1 項、第3 項、第37
3 條、第371 條、第364 條、第368 條，刑法第74條第1 項第1
款，判決如主文。
本案經檢察官李茂增到庭執行職務。
中    華    民    國    98    年    6     月    30    日
                  刑事第十九庭  審判長法  官  李代昌
                                      法  官  吳芝瑛
                                      法  官  周宛瑩
上正本證明與原本無異。
不得上訴。
                                      書記官  彭帥雄
中    華    民    國    98    年    7     月    2     日
附錄本案論罪法條：
中華民國刑法第277條
（普通傷害罪）
傷害人之身體或健康者，處3 年以下有期徒刑、拘役或1 千元以
下罰金。
犯前項之罪因而致人於死者，處無期徒刑或7 年以上有期徒刑；
致重傷者，處3 年以上10年以下有期徒刑。


司法院資訊處製作；財團法人民間司法改革基金會備份。
